臺灣嘉義地方法院刑事判決　　　　　　　100年度訴字第413號
公　訴　人　臺灣嘉義地方法院檢察署檢察官
被　　　告　林明源
上列被告因違反毒品危害防制條例案件，經檢察官提起公訴（10
0年度毒偵字第592號），因被告於本院準備程序中就被訴事實為
有罪之陳述，經本院合議庭裁定由受命法官獨任以簡式審判程序
審理判決如下：
    主  文
林明源施用第一級毒品，累犯，處有期徒刑玖月。
    犯 罪 事 實
一、林明源前因竊盜案件，經本院97年度朴簡字第357號判決判
    處有期徒刑3月確定，又因詐欺、施用毒品案件，經本院97
    年度訴字第860號判決分別判處有期徒刑5月、7月、8月確定
    ，上開案件再經本院98年度聲字第254號裁定應執行有期徒
    刑1年8月確定，於民國99年5月21日縮刑期滿，翌日出監執
    行完畢。且曾於96年間，因施用毒品案件，經本院96年度毒
    聲字第369號裁定應送勒戒處所觀察、勒戒，後因無繼續施
    用毒品傾向，於96年12月21日執行完畢釋放，並經臺灣嘉義
    地方法院檢察署檢察官以96年度毒偵緝字第142號為不起訴
    處分。詎其仍不知悔改，復於前揭觀察、勒戒執行完畢釋放
    後5年內，基於施用第一級毒品之犯意，於100年3月15日上
    午4時30分許，在其位於嘉義縣朴子市竹村里鴨母寮469號住
    處內，以將第一級毒品海洛因摻水置於針筒注射身體之方式
    ，施用海洛因1次。嗣於同年3月15日下午7時15分許，在嘉
    義縣朴子市嘉168線與朴子七路口前，另因施用毒品案件為
    警通緝到案，經其同意採尿送驗後，結果確呈海洛因進入人
    體後經代謝作用所分解生成之嗎啡陽性反應。
二、案經嘉義縣警察局朴子分局報告臺灣嘉義地方法院檢察署檢
    察官偵查起訴。
    理  由
一、本件被告林明源所犯係死刑、無期徒刑、最輕本刑為3年以
    上有期徒刑以外之罪，亦非高等法院管轄第一審案件，且被
    告於本院準備程序中，已就被訴事實為有罪之陳述，經告知
    簡式審判程序之旨後，被告及檢察官對於本件改依簡式審判
    程序審理均表示同意，經本院合議庭依刑事訴訟法第273條
    之1第1項規定，裁定本件由受命法官獨任以簡式審判程序加
    以審理，是本件之證據調查，依刑事訴訟法第273條之2規定
    ，不受同法第159條第1項、第161條之2、第161條之3、第16
    3條之1及第164條至第170條有關證據提示、交互詰問及傳聞
    證據等相關規定之限制，合先敘明。
二、上開犯罪事實，業據被告坦承不諱，且其本件為警採集送驗
    之尿液，經以酵素免疫法（EIA）初步篩檢及氣相層析質譜
    法（GC／MS）確認鑑定，檢驗結果確呈海洛因進入人體後經
    代謝作用所分解生成之代謝物嗎啡陽性反應，有正修科技大
    學超微量研究科技中心100年3月28日檢驗報告及代號與真實
    姓名對照表各1紙在卷可資佐證（見警卷第8頁、第9頁）。
    此外，並有被告採尿過程及出示右手臂施打毒品處之照片共
    4張附卷可憑（見警卷第6頁至第7頁）。足認被告上開任意
    性自白與事實相符，堪予採信。
三、本件被告曾於96年間，因施用毒品案件，經本院96年度毒聲
    字第369號裁定應送勒戒處所觀察、勒戒，後因無繼續施用
    毒品傾向，於96年12月21日執行完畢釋放，並經臺灣嘉義地
    方法院檢察署檢察官以96年度毒偵緝字第142號為不起訴處
    分，有臺灣高等法院被告前案紀錄表1份在卷可稽（見本院
    卷第8頁至第9頁、第16頁），又於5年內再犯本件施用毒品
    犯行，依毒品危害防制條例第23條第2項規定，應依法逕行
    追訴處罰。本件事證明確，被告犯行堪以認定。
四、查海洛因為毒品危害防制條例第2條第2項第1款所定之第一
    級毒品，故核被告所為，係犯毒品危害防制條例第10條第1
    項之施用第一級毒品罪。被告持有海洛因以施用，其持有之
    低度行為，應為施用之高度行為所吸收，不另論罪。再其有
    犯罪事實欄所記載之前案執行紀錄，亦有上開臺灣高等法院
    被告前案紀錄表存卷可查（見本院卷第10頁至第12頁），其
    於受徒刑之執行完畢後，5年以內故意再犯本件有期徒刑以
    上之罪，為累犯，應依法加重其刑。爰審酌被告曾因施用毒
    品經裁定觀察、勒戒及判處徒刑執行完畢，猶未知警惕而再
    犯本案之犯罪動機、目的；自行施打海洛因毒品之犯罪手段
    ；未婚，平時與母親同住，之前從事環保回收工作，經濟狀
    況小康之生活狀況；前有多項前科紀錄之素行不良；國中肄
    業之教育程度非高；施用毒品本質上係戕害自身健康之行為
    ，尚未嚴重破壞社會秩序或侵害他人權益之犯罪所生危害；
    坦承犯行之犯後態度尚可等一切情狀，量處如主文所示之刑
    。
據上論斷，應依刑事訴訟法第273條之1第1項、第299條第1項前
段，毒品危害防制條例第10條第1項，刑法第11條前段、第47條
第1項，判決如主文。
本案經檢察官李志明到庭執行職務。
中    華    民    國   100    年    5     月    31    日
                  刑事第四庭    法  官  吳育霖
以上正本證明與原本無異。
如不服本判決應於收受判決後10日內向本院提出上訴書狀，並應
敘述具體理由；其未敘述上訴理由者，應於上訴期間屆滿後20日
內向本院補提理由書（均須按他造當事人之人數附繕本）「切勿
逕送上級法院」。告訴人或被害人如對於本判決不服者，應具備
理由請求檢察官上訴，其上訴期間之計算係以檢察官收受判決正
本之日期為準。
中    華    民    國   100    年    5     月    31    日
                                書記官  陳俊男
附錄本案論罪科刑法條：
毒品危害防制條例第10條
施用第一級毒品者，處6月以上5年以下有期徒刑。
施用第二級毒品者，處3年以下有期徒刑。